【裁判字號】    90,易,450
【裁判日期】    900327
【裁判案由】    傷害等
【裁判全文】
臺灣板橋地方法院刑事判決                            九十年度易字第四五號
    公  訴  人  臺灣板橋地方法院檢察署檢察官
    被      告  甲○
右列被告因傷害等案件，經檢察官提起公訴（八十九年度偵字第二二四八七號），本
院判決如左：
    主  文
甲○連續傷害人之身體，處罰金貳仟元，如易服勞役以參佰元折算壹日。
    事  實
一、甲○與乙○○為夫妻關係，但因二人感情不睦致後者經常離家出走，嗣乙○○於
    民國八十九年九月十四日晚間十一時許自外返回其等位於台北縣板橋市○○路三
    ０六巷十一之三號住處時，因發覺屋內未使用之空房間遭甲○上鎖無法使用而又
    離開，在其步出住處後，甲○為使其留下而在屋外馬路上基於普通傷害之概括犯
    意，徒手毆打乙○○，但乙○○仍伺機脫逃；嗣乙○○於翌日中午一時許再度返
    回住處後，甲○又承上開同一傷害犯意，徒手抓住乙○○雙手並加以扭轉，再將
    其壓倒在地上，復推其撞牆，造成乙○○因此受有右前額四乘三公分、左臉頰四
    乘三公分及左前臂八乘五公分、五乘三公分、二乘一公分、二乘一公分之挫瘀傷
    之傷害。
二、案經被害人乙○○訴由臺灣板橋地方法院檢察署檢察官偵查起訴。
    理  由
一、訊據被告矢口否認有何傷害告訴人之行為，辯稱是告訴人以雙手掐住被告脖子，
    被告才以雙手抓住告訴人雙手，將告訴人扳開，告訴人並以腳踢被告下陰部，告
    訴人之傷是告訴人自行製造的，被告未毆打告訴人，否則告訴人於八十九年九月
    十五日下午豈敢再回家睡覺云云。惟查，右揭事實業據告訴人於偵查中指述綦詳
    ，復有診斷證明書一紙附卷可佐。況被告亦自承於八十九年九月十四日晚間曾因
    告訴人再度離家而在住處外馬路上與之發生拉扯，復於翌日中午因遭告訴人毆打
    而抓住告訴人雙手，核與告訴人所指稱之傷害情節大致相符，足見被告確曾在兩
    次與告訴人發生爭執時有傷害告訴人之行為，所辯無非避重就輕卸責之詞，要無
    可採。本件事證明確，被告犯行堪以認定。
二、核被告傷害人之身體，所為係犯刑法第二百七十七條第一項之罪。其先後兩次犯
    行，時間緊接，所犯為構成要件相同之罪，被害人復屬同一，顯係基於概括犯意
    為之，應依連續犯規定以一罪論，並依法加重其刑。爰審酌被告犯罪之動機、目
    的、手段、告訴人所受傷害之程度、犯後之態度等一切情狀，量處如主文所示之
    刑，並諭知易服勞役之折算標準，以資懲儆。
據上論斷，應依刑事訴訟法第二百九十九條第一項前段，刑法第二百七十七條第一項
、第五十六條、第四十二條第二項，罰金罰鍰提高標準條例第一條前段、第二條，判
決如主文。
本案經檢察官林建中到庭執行職務。
中        華        民        國    九十      年    三    月    二十七  日
      臺灣板橋地方法院刑事第五庭
                                          法  官  呂  安  樂
右正本證明與原本無異
如不服本判決應於送達後十日內向本院提出上訴狀
                                          書記官  江  文  彬
中        華        民        國    九十      年    三    月    二十七  日
附錄本案論罪科刑法條全文：
刑法第二百七十七條第一項：
傷害人之身體或健康者，處三年以下有期徒刑、拘役或一千元以下罰金。


司法院資訊處製作；財團法人民間司法改革基金會備份。
